【裁判字號】    99,易,198
【裁判日期】    990531
【裁判案由】    恐嚇取財等
【裁判全文】
臺灣彰化地方法院刑事判決               99年度易字第198號
公  訴  人  臺灣彰化地方法院檢察署檢察官
被      告  寅○○
            丁○○
上列被告等因恐嚇取財等案件，經檢察官提起公訴（98年度偵字
第9783號、99年度偵字第702 、1543號），本院合議庭裁定改由
受命法官獨任以簡式審判程序審理，判決如下：
    主  文
寅○○共同犯竊盜罪，處有期徒刑伍月；又犯如附表所示之罪，
各處如附表所示之刑；應執行有期徒刑壹年陸月，扣案之NOKIA
牌行動電話壹只沒收。
丁○○共同犯竊盜罪，處有期徒刑月；又犯如附表所示之罪，
各處如附表所示之刑；應執行有期徒刑拾月，扣案之NOKIA 牌行
動電話壹只沒收。緩刑貳年，並向公庫支付新臺幣伍萬元。
    犯罪事實
一、寅○○與丁○○共同基於意圖為自己不法所有之竊盜及恐嚇
    取財之犯意聯絡，先由寅○○於民國98年5 月4 日某時，在
    臺南縣學甲鎮某處，自真實姓名年籍不詳綽號「陳仔」之成
    年男子處，取得未○○所有0000000000號行動電話門號卡（
    幫助恐嚇取財部分，另行審結）及陳素琴所有臺南郵局之帳
    戶（局號：0000000 ，帳號：0000000 ）之存摺、提款卡及
    提款密碼（幫助恐嚇取財部分，另案審結），作為抵銷「陳
    仔」積欠寅○○新臺幣（下同）1 萬元債務之代價；嗣由寅
    ○○在嘉義縣白沙屯沙洲之八掌溪處架設網具，趁鴿主訓練
    鴿子放飛之際，以上開網具攔截捕捉之方式，接續竊取如附
    表所示被害人所有之賽鴿，得手後，再依竊得之鴿子腳環編
    號及鴿主之電話號碼，持其所有之NOKIA 牌行動電話1 支（
    序號：000000000000000 號）插用前開0000000000號行動電
    話門號卡，分別於如附表所示之時間，向附表所示之被害人
    恐嚇稱：鴿子已經入網了，如欲贖回鴿子，須依其指示匯款
    至上開帳戶內等語，致其等均心生畏懼，而依其指示將附表
    所載之金額分別匯入上開帳戶後，再推由丁○○持上開帳戶
    之提款卡前往提領贓款，得手後，方通知寅○○將所竊得之
    鴿子釋回。嗣於98年10月24日中午12時42分許，為警持搜索
    票前往寅○○及丁○○位於臺南縣柳營鄉○○○街13號之住
    處搜索，並扣得上開行動電話1 支及丁○○提款時所穿戴之
    白色帽子、PUMA牌白色上衣，始循線查獲上情。
二、案經彰化縣警察局和美分局報請臺灣彰化地方法院檢察署檢
    察官偵查起訴。
    理  由
一、按除被告所犯為死刑、無期徒刑、最輕本刑為3 年以上有期
    徒刑之罪或高等法院管轄第一審案件者外，於刑事訴訟法第
    273 條第1 項程序進行中，被告先就被訴事實為有罪之陳述
    時，審判長得告知被告簡式審判程序之旨，並聽取當事人、
    代理人、辯護人及輔佐人之意見後，裁定進行簡式審判程序
    ；除簡式審判程序、簡易程序及第376 條第1 款、第2 款所
    列之罪之案件外，第一審應行合議審判，刑事訴訟法第273
    條之1 第1 項、第284 條之1 分別定有明文。本件被告寅○
    ○、丁○○所犯係死刑、無期徒刑、最輕本刑為3 年以上有
    期徒刑或高等法院管轄第一審案件以外之罪，並於本院行準
    備程序時就被訴事實為有罪之陳述，本院合議庭依前揭規定
    ，經評議結果，裁定改由受命法官獨任行簡式審判程序，先
    予敘明。
二、次按，案件由犯罪地或被告之住所、居所或所在地之法院管
    轄；又數同級法院管轄之案件相牽連者，得合併由其中一法
    院管轄，刑事訴訟法第5 條第1 項、第6 條第1 項分別定有
    明文。次按，有左列情形之一者，為相牽連之案件：(一)一人
    犯數罪者。(二)數人共犯一罪或數罪者。(三)數人同時在同一處
    所各別犯罪者。(四)犯與本罪有關係之藏匿人犯、湮滅證據、
    偽證、贓物各罪者，刑事訴訴法第7 條亦定有明文。上開條
    文所指被告之所在地，係以起訴時為標準；而所謂犯罪地，
    參照刑法第4 條之規定，解釋上自應包括行為地與結果地兩
    者而言，最高法院48年臺上字第837 號、72年臺上字第5894
    號判例均著有明文足資參照。查本件被告2 人之住居所固均
    不在本院管轄區域內，被告等架網捕鴿之地點亦非在本院管
    轄區域，然附表編號一、二、七至九、十三、十五、十六所
    示被害人遭恐嚇取財之犯罪地（結果地）及匯款地皆在彰化
    縣內，此有各該被害人之警詢筆錄及匯款單據在卷可憑，是
    附表所示其餘之被害人，與上開被害人之案件，揆諸首揭說
    明，核屬相牽連案件，故本院對本件均有管轄權，併予敘明
    。
三、上開犯罪事實，業據被告等於本院審理時均坦承不諱，核與
    如附表所示被害人證述之情節相符，並有各被害人之匯款證
    明資料、0000000000號行動電話通聯調閱查詢單、臺南郵局
    帳號00000000000000號帳戶之開戶資料、歷史交易明細附卷
    可稽；此外，復有監視器翻拍照片、搜索扣押筆錄、扣押物
    品目錄表在卷為憑，足認被告等之自白應與事實相符。從而
    ，本件事證明確，被告等上開犯行洵堪認定。
四、按所謂恐嚇，凡一切言語、舉動足以使他人生畏懼心者，均
    包含在內，最高法院22年上字第1310號判例要旨足參；亦即
    刑法上恐嚇取財罪之恐嚇，係指以危害通知他人，使該人主
    觀上生畏怖心之行為，恐嚇之手段並無限制，即使其所為之
    手段，在一般社會通念上，未達不能抗拒之程度，仍屬當之
    ，且其通知危害之方法僅足使對方理解其意義，並足以影響
    其意思之決定與行動自由均屬之。查鴿主為讓賽鴿參加比賽
    ，莫不投資許多金錢加以照顧及訓練，本件被告等利用鴿主
    對賽鴿呵護備至及害怕如失去賽鴿，將受有不小損失之心理
    ，推由被告寅○○撥打電話對被害人恫稱：鴿子已入網了，
    如欲贖回賽鴿，須將錢匯入指定帳戶內等語，自足使被害人
    害怕無法取回鴿子，或鴿子將遭殺害或傷害，而心生畏怖，
    其行為該當恐嚇取財之要件，至為顯然。次按，共同正犯，
    係共同實施犯罪行為之人，在共同意思範圍內，各自分擔犯
    罪行為之一部，相互利用他人之行為，以達其犯罪之目的，
    其成立不以全體均行參與實施犯罪構成要件之行為要件；參
    與犯罪構成要件之行為者，固為共同正犯；以自己共同犯罪
    之意思，參與犯罪構成要件以外之行為，或以自己共同犯罪
    之意思，事前同謀，而由其中一部分人實行犯罪之行為者，
    亦均應認為共同正犯，使之對於全部行為所發生之結果，負
    其責任，司法院大法官會議釋字第109 號解釋著有明文。本
    件雖分別由被告寅○○架網捕鴿並撥打恐嚇電話，而由被告
    丁○○負責提領贓款，然其等均以自己參與犯罪之意思，各
    自分擔犯罪行為之一部，顯見渠等均有共同竊盜及恐嚇取財
    之犯意聯絡與行為分擔甚明。
五、核被告2 人所為，各係犯刑法第320 條第1 項之竊盜罪及同
    法第346 條第1 項之恐嚇取財罪。被告二人就上開犯行，均
    有犯意聯絡與行為分擔，均為共同正犯。按數行為於同時同
    地或密切接近之時地實施，侵害同一之法益，各行為之獨立
    性極為薄弱，依一般社會健全觀念，在時間差距上，難以強
    行分開，在刑法評價上，以視為數個舉動之接續施行，合為
    包括之一行為予以評價，較為合理，則屬接續犯，而為包括
    之一罪（最高法院86年臺上字第3295號判例參照）。查本件
    如附表所示之被害人均係於98年5 月4 日上午6 時至7 時之
    間實施賽鴿回程放飛訓練後，即失去蹤影，並分別於同日即
    如附表所示之時間接獲恐嚇電話，是其等所有之賽鴿乃在短
    短數小時內均遭被告所捕獲，此時間密接，洵堪認定；而張
    網捕鴿同時竊得數隻賽鴿亦屬常見，被告主觀上既係基於同
    一竊盜之意思決定，遂行同一竊盜犯行，縱所捕獲之賽鴿客
    觀上有先後掛網之情形，然各行為之獨立性極為薄弱，依一
    般社會健全觀念，以視為數個舉動之接續施行，即一行為之
    接續犯予以評價，較為合理，並無法認定被告係分別數次竊
    盜，是被告在同一密接時間、同一地點，以一竊盜行為竊取
    數被害人之賽鴿，應認係一竊盜行為而觸犯數罪名，為想像
    競合犯，應從一重處斷。公訴意旨以被害人數分別成立數竊
    盜罪，容有誤會（98年度上易字第704 、1163、1191、1192
    、1257、1713、1788、1833號）。被告等所犯之一普通竊盜
    罪及如附表所示之各恐嚇取財罪，均犯意各別，應予分論併
    罰。爰審酌被告2 人均正值青壯年，不思以正當途徑掙取金
    錢，圖以俗稱擄鴿勒贖之方式獲取財物，犯罪動機及目的均
    非良善，其等以電話恐嚇鴿主匯入現金，危害社會治安及善
    良風俗，而賽鴿為鴿主飼養之寵物或為競賽之飛禽，如不慎
    落陷網中，常受有斷翼傷害致競賽能力降低，價值亦隨之銳
    減，對被害人不無造成重大損害，所為實屬嚴重漠視他人財
    產法益，本不宜輕縱；惟斟酌被告寅○○前僅有賭博前科，
    被告丁○○前未曾受有任何刑之宣告，均有臺灣高等法院被
    告前案紀錄表、臺灣彰化地方法院檢察署刑案資料查註紀錄
    表附卷可稽，素行均尚稱良好，犯後均坦承犯行，態度良好
    ，復已將犯罪所得悉數寄還被害人，堪認已盡力彌補犯罪所
    生之損害，被告丁○○所參與之犯罪情節較輕，及檢察官之
    具體求刑等一切情狀，分別量處如主文所示之刑，並各定其
    應執行之刑。又被告丁○○前未曾因故意犯罪受有期徒刑以
    上之宣告，已如前述，復有幼子需扶養，有全戶戶籍資料查
    詢結果在卷為憑，父母犯罪稚子何辜，被告丁○○於犯罪過
    程中僅分擔提領贓款部分，情節較輕，並已盡力償還被害人
    損失，其經此偵審程序教訓，當能知所警惕，應無再犯之虞
    ，本院審酌上情，認主文所宣告之刑，以暫不執行為宜，併
    予宣告緩刑2 年，並命其向公庫支付5 萬元，以啟自新，並
    觀後效。扣案之NOKIA 牌行動電話1 支（序號：0000000000
    00000 號）為被告寅○○所有供本件犯罪所用之物，業據被
    告寅○○供陳明確，依共同正犯責任共同原理，爰均依刑法
    第38條第1 項第2 款之規定，分別對被告2 人併予宣告沒收
    之；至扣案之帽子1 頂、上衣1 件，乃被告丁○○平日穿著
    之用，雖係於領款時所穿戴，惟非直接供犯罪所用，且非違
    禁物，爰不予以諭知沒收。
據上論斷，依刑事訴訟法第273 條之1 第1 項、第299 條第1 項
前段，刑法第28條、第320 條第1 項、第346 條第1 項、第55條
、第51條第5 款、第74條第1 項第1 款、第2 項第4 款、第38條
第1 項第2 款，刑法施行法第1 條之1 ，判決如主文。
中    華    民    國    99    年    5     月    31    日
                  刑事第八庭  法  官  戰諭威
以上正本證明與原本無異。
如不服本判決應於收受判決後10日內向本院提出上訴書狀，並應
敘述具體理由；其未敘述上訴理由者，應於上訴期間屆滿後20日
內向本院補提理由書狀( 均須按他造當事人之人數附繕本) 「切
勿逕送上級法院」。
告訴人或被害人對於判決如有不服具備理由請求檢察官上訴者，
其上訴期間之計算係以檢察官收受判決正本之日期為準。
中    華    民    國    99    年    5     月    31    日
                              書記官  黃當易
附錄本案論罪科刑法條：
中華民國刑法第320條：
意圖為自己或第三人不法之所有，而竊取他人之動產者，為竊盜
罪，處5 年以下有期徒刑、拘役或500 元以下罰金。
意圖為自己或第三人不法之利益，而竊佔他人之不動產者，依前
項之規定處斷。
前二項之未遂犯罰之。
中華民國刑法第346條：
意圖為自己或第三人不法之所有，以恐嚇使人將本人或第三人之
物交付者，處6 月以上5 年以下有期徒刑，得併科1 千元以下罰
金。
以前項方法得財產上不法之利益，或使第三人得之者，亦同。
前二項之未遂犯罰之。
附表：
┌──┬───┬──┬────┬────┬────┬───────────┐
│編號│被害人│竊鴿│恐嚇時間│匯款時間│金額    │主文                  │
│    │      │隻數│        │        │        │                      │
├──┼───┼──┼────┼────┼────┼───────────┤
│一  │壬○○│1   │98年5 月│98年5 月│2124元（│寅○○共同犯恐嚇取財罪│
│    │      │    │4 日上午│4 日下午│起訴書誤│，處有期徒刑柒月，扣案│
│    │      │    │10時許  │2 時33分│載為2142│之NOKIA 牌行動電話壹只│
│    │      │    │        │許      │元）    │沒收。                │
│    │      │    │        │        │        │丁○○共同犯恐嚇取財罪│
│    │      │    │        │        │        │，處有期徒刑陸月，扣案│
│    │      │    │        │        │        │之NOKIA 牌行動電話壹只│
│    │      │    │        │        │        │沒收。                │
├──┼───┼──┼────┼────┼────┼───────────┤
│二  │戊○○│2   │98年5 月│98年5 月│3000元  │寅○○共同犯恐嚇取財罪│
│    │      │    │4 日上午│4 日下午│        │，處有期徒刑捌月，扣案│
│    │      │    │10時許  │2 時59分│        │之NOKIA 牌行動電話壹只│
│    │      │    │        │許      │        │沒收。                │
│    │      │    │        │        │        │丁○○共同犯恐嚇取財罪│
│    │      │    │        │        │        │，處有期徒刑柒月，扣案│
│    │      │    │        │        │        │之NOKIA 牌行動電話壹只│
│    │      │    │        │        │        │沒收。                │
├──┼───┼──┼────┼────┼────┼───────────┤
│三  │癸○○│1   │98年5 月│98年5 月│2530元  │寅○○共同犯恐嚇取財罪│
│    │      │    │4 日上午│4 日下午│        │，處有期徒刑柒月，扣案│
│    │      │    │10時許  │2 時1 分│        │之NOKIA 牌行動電話壹只│
│    │      │    │        │許      │        │沒收。                │
│    │      │    │        │        │        │丁○○共同犯恐嚇取財罪│
│    │      │    │        │        │        │，處有期徒刑陸月，扣案│
│    │      │    │        │        │        │之NOKIA 牌行動電話壹只│
│    │      │    │        │        │        │沒收。                │
├──┼───┼──┼────┼────┼────┼───────────┤
│四  │丙○○│1   │98年5 月│98年5 月│2016元  │寅○○共同犯恐嚇取財罪│
│    │      │    │4 日上午│4 日下午│        │，處有期徒刑柒月，扣案│
│    │      │    │10時許  │2 時34分│        │之NOKIA 牌行動電話壹只│
│    │      │    │        │許（起訴│        │沒收。                │
│    │      │    │        │書誤載為│        │丁○○共同犯恐嚇取財罪│
│    │      │    │        │下午2 時│        │，處有期徒刑陸月，扣案│
│    │      │    │        │14分）  │        │之NOKIA 牌行動電話壹只│
│    │      │    │        │        │        │沒收。                │
├──┼───┼──┼────┼────┼────┼───────────┤
│五  │辰○○│1   │98年5 月│98年5 月│2512元  │寅○○共同犯恐嚇取財罪│
│    │      │    │4 日上午│4 日下午│        │，處有期徒刑柒月，扣案│
│    │      │    │10時許  │1 時53分│        │之NOKIA 牌行動電話壹只│
│    │      │    │        │許      │        │沒收。                │
│    │      │    │        │        │        │丁○○共同犯恐嚇取財罪│
│    │      │    │        │        │        │，處有期徒刑陸月，扣案│
│    │      │    │        │        │        │之NOKIA 牌行動電話壹只│
│    │      │    │        │        │        │沒收。                │
├──┼───┼──┼────┼────┼────┼───────────┤
│六  │申○○│3   │98年5 月│98年5 月│9010元  │寅○○共同犯恐嚇取財罪│
│    │      │    │4 日上午│4 日下午│        │，處有期徒刑玖月，扣案│
│    │      │    │10時許  │2 時17分│        │之NOKIA 牌行動電話壹只│
│    │      │    │        │許      │        │沒收。                │
│    │      │    │        │        │        │丁○○共同犯恐嚇取財罪│
│    │      │    │        │        │        │，處有期徒刑捌月，扣案│
│    │      │    │        │        │        │之NOKIA 牌行動電話壹只│
│    │      │    │        │        │        │沒收。                │
├──┼───┼──┼────┼────┼────┼───────────┤
│七  │巳○○│1   │98年5 月│98年5 月│2010元  │寅○○共同犯恐嚇取財罪│
│    │      │    │4 日上午│4 日下午│        │，處有期徒刑柒月，扣案│
│    │      │    │10時40分│1 時2 分│        │之NOKIA 牌行動電話壹只│
│    │      │    │許      │許      │        │沒收。                │
│    │      │    │        │        │        │丁○○共同犯恐嚇取財罪│
│    │      │    │        │        │        │，處有期徒刑陸月，扣案│
│    │      │    │        │        │        │之NOKIA 牌行動電話壹只│
│    │      │    │        │        │        │沒收。                │
├──┼───┼──┼────┼────┼────┼───────────┤
│八  │甲○○│1   │98年5 月│98年5 月│2200元  │寅○○共同犯恐嚇取財罪│
│    │      │    │4 日上午│4 日下午│        │，處有期徒刑柒月，扣案│
│    │      │    │11時許  │1 時29分│        │之NOKIA 牌行動電話壹只│
│    │      │    │        │許      │        │沒收。                │
│    │      │    │        │        │        │丁○○共同犯恐嚇取財罪│
│    │      │    │        │        │        │，處有期徒刑陸月，扣案│
│    │      │    │        │        │        │之NOKIA 牌行動電話壹只│
│    │      │    │        │        │        │沒收。                │
├──┼───┼──┼────┼────┼────┼───────────┤
│九  │卯○○│1   │98年5 月│98年5 月│2315元  │寅○○共同犯恐嚇取財罪│
│    │      │    │4 日上午│4 日下午│        │，處有期徒刑柒月，扣案│
│    │      │    │11時許  │2 時26分│        │之NOKIA 牌行動電話壹只│
│    │      │    │        │許      │        │沒收。                │
│    │      │    │        │        │        │丁○○共同犯恐嚇取財罪│
│    │      │    │        │        │        │，處有期徒刑陸月，扣案│
│    │      │    │        │        │        │之NOKIA 牌行動電話壹只│
│    │      │    │        │        │        │沒收。                │
├──┼───┼──┼────┼────┼────┼───────────┤
│十  │辛○○│1   │98年5 月│98年5 月│2213元  │寅○○共同犯恐嚇取財罪│
│    │      │    │4 日上午│4 日下午│        │，處有期徒刑柒月，扣案│
│    │      │    │11時許  │2 時24分│        │之NOKIA 牌行動電話壹只│
│    │      │    │        │許      │        │沒收。                │
│    │      │    │        │        │        │丁○○共同犯恐嚇取財罪│
│    │      │    │        │        │        │，處有期徒刑陸月，扣案│
│    │      │    │        │        │        │之NOKIA 牌行動電話壹只│
│    │      │    │        │        │        │沒收。                │
├──┼───┼──┼────┼────┼────┼───────────┤
│十一│子○○│2   │98年5 月│98年5 月│5100元  │寅○○共同犯恐嚇取財罪│
│    │      │    │4 日上午│4 日下午│        │，處有期徒刑捌月，扣案│
│    │      │    │11時許  │2 時8 分│        │之NOKIA 牌行動電話壹只│
│    │      │    │        │許      │        │沒收。                │
│    │      │    │        │        │        │丁○○共同犯恐嚇取財罪│
│    │      │    │        │        │        │，處有期徒刑柒月，扣案│
│    │      │    │        │        │        │之NOKIA 牌行動電話壹只│
│    │      │    │        │        │        │沒收。                │
├──┼───┼──┼────┼────┼────┼───────────┤
│十二│酉○○│1   │98年5 月│98年5 月│2516元  │寅○○共同犯恐嚇取財罪│
│    │      │    │4 日上午│4 日下午│        │，處有期徒刑柒月，扣案│
│    │      │    │11時許  │1 時8 分│        │之NOKIA 牌行動電話壹只│
│    │      │    │        │許      │        │沒收。                │
│    │      │    │        │        │        │丁○○共同犯恐嚇取財罪│
│    │      │    │        │        │        │，處有期徒刑陸月，扣案│
│    │      │    │        │        │        │之NOKIA 牌行動電話壹只│
│    │      │    │        │        │        │沒收。                │
├──┼───┼──┼────┼────┼────┼───────────┤
│十三│庚○○│1   │98年5 月│98年5 月│2320元  │寅○○共同犯恐嚇取財罪│
│    │      │    │4 日上午│4 日下午│        │，處有期徒刑柒月，扣案│
│    │      │    │11時30分│2 時許  │        │之NOKIA 牌行動電話壹只│
│    │      │    │許      │        │        │沒收。                │
│    │      │    │        │        │        │丁○○共同犯恐嚇取財罪│
│    │      │    │        │        │        │，處有期徒刑陸月，扣案│
│    │      │    │        │        │        │之NOKIA 牌行動電話壹只│
│    │      │    │        │        │        │沒收。                │
├──┼───┼──┼────┼────┼────┼───────────┤
│十四│乙○○│1   │98年5 月│98年5 月│2513元  │寅○○共同犯恐嚇取財罪│
│    │      │    │4 日中午│4 日下午│        │，處有期徒刑柒月，扣案│
│    │      │    │12時許  │2 時39分│        │之NOKIA 牌行動電話壹只│
│    │      │    │        │許      │        │沒收。                │
│    │      │    │        │        │        │丁○○共同犯恐嚇取財罪│
│    │      │    │        │        │        │，處有期徒刑陸月，扣案│
│    │      │    │        │        │        │之NOKIA 牌行動電話壹只│
│    │      │    │        │        │        │沒收。                │
├──┼───┼──┼────┼────┼────┼───────────┤
│十五│己○○│3   │98年5 月│98年5 月│7515元  │寅○○共同犯恐嚇取財罪│
│    │      │    │4 日中午│4 日下午│        │，處有期徒刑玖月，扣案│
│    │      │    │12時54分│2 時35分│        │之NOKIA 牌行動電話壹只│
│    │      │    │許      │許      │        │沒收。                │
│    │      │    │        │        │        │丁○○共同犯恐嚇取財罪│
│    │      │    │        │        │        │，處有期徒刑捌月，扣案│
│    │      │    │        │        │        │之NOKIA 牌行動電話壹只│
│    │      │    │        │        │        │沒收。                │
├──┼───┼──┼────┼────┼────┼───────────┤
│十六│丑○○│1   │98年5 月│98年5 月│1000元  │寅○○共同犯恐嚇取財罪│
│    │      │    │4 日下午│4 日下午│        │，處有期徒刑柒月，扣案│
│    │      │    │1 時許  │2 時42分│        │之NOKIA 牌行動電話壹只│
│    │      │    │        │許      │        │沒收。                │
│    │      │    │        │        │        │丁○○共同犯恐嚇取財罪│
│    │      │    │        │        │        │，處有期徒刑陸月，扣案│
│    │      │    │        │        │        │之NOKIA 牌行動電話壹只│
│    │      │    │        │        │        │沒收。                │
├──┼───┼──┼────┼────┼────┼───────────┤
│十七│午○○│1   │98年5 月│98年5 月│2525元  │寅○○共同犯恐嚇取財罪│
│    │      │    │4 日下午│4 日下午│        │，處有期徒刑柒月，扣案│
│    │      │    │1 時30分│2 時18分│        │之NOKIA 牌行動電話壹只│
│    │      │    │許      │許（起訴│        │沒收。                │
│    │      │    │        │書誤載為│        │丁○○共同犯恐嚇取財罪│
│    │      │    │        │下午2 時│        │，處有期徒刑陸月，扣案│
│    │      │    │        │17分）  │        │之NOKIA 牌行動電話壹只│
│    │      │    │        │        │        │沒收。                │
└──┴───┴──┴────┴────┴────┴───────────┘

司法院資訊處製作；財團法人民間司法改革基金會備份。
